臺灣花蓮地方法院刑事判決
                                     110年度侵訴字第19號
公  訴  人  臺灣花蓮地方檢察署檢察官
被      告  林嘉祥



上列被告因妨害性自主案件，經檢察官提起公訴（110 年度偵字
第2277號），被告於本院準備程序中，就被訴事實為有罪之陳述
，經本院告知簡式審判程序意旨，並聽取公訴人及被告意見後，
本院裁定改依簡式審判程序審理，並判決如下：
    主  文
丙○○犯乘機猥褻罪，累犯，處有期徒刑捌月。
    事  實
一、丙○○為法務部○○○○○○○○○○○○○○）靜思房 3舍之受刑人，其於
    民國109年11月11日凌晨1 時9分許起至同日凌晨1 時48分許
    之期間內（起訴書所載時間應予更正），基於乘機猥褻之犯
    意，利用與其同住於上開舍房內之受刑人代號0000000甲（
    真實姓名與年籍資料詳卷，下稱甲男）熟睡而不知抗拒之際
    ，接續將手伸進甲男所蓋之棉被內，並撫摸甲男之生殖器及
    大腿內側等身體隱私部位而猥褻得逞。
二、案經甲男訴請臺灣花蓮地方檢察署檢察官偵查起訴。
    理  由
壹、程序部分：
    按性侵害犯罪防治法所稱性侵害犯罪，係指觸犯刑法第 221
    條至第227條、第228條、第229條、第332條第2項第2款、第
    334條第2項第2款、第348條第2項第1款及其特別法之罪；又
    行政機關、司法機關及軍法機關所製作必須公示之文書，不
    得揭露被害人之姓名、出生年月日、住居所及其他足資識別
    被害人身分之資訊。性侵害犯罪防治法第2條第1項、第12條
    第2項分別定有明文。經查，被告丙○○既因涉犯刑法第225條
    第2項之罪遭檢察官提起公訴，核與性侵害犯罪防治法第2條
    第1 項規定之性侵害犯罪定義相符，因本院所製作之本案判
    決係屬必須公示之文書，是本判決關於被害人甲男之姓名，
    依上開規定不得揭露，並以如前代號稱之，合先敘明。
貳、實體部分：
一、認定犯罪事實所憑之證據及理由：
（一）上開犯罪事實，業據被告於本院準備程序與審理時均坦承
      不諱（見本院卷第83、97頁），核與證人即被害人甲男於
      偵查中之指述大致相符（見他字卷第25-27 頁），復有監
      視器錄影畫面翻拍照片數幀在卷可參（外放於不公開卷）
      ，並經本院當庭勘驗現場監視器錄影光碟內容無誤，有勘
      驗筆錄附卷可憑（見本院卷第83- 88頁），足見被告任意
      性自白與卷內事證相符，應認屬實。
（二）關於被告為本案犯行之具體時間，檢察官起訴書固載稱為
      「109年11月11日0時許至同日1 時48分許止」，惟經本院
      當庭勘驗現場監視器錄影光碟，其勘驗結果略以：被告於
      凌晨0時13分20秒許躺下並持續變換睡姿，嗣於凌晨1 時9
      分23秒許開始將手移動伸至甲男下體部位（見本院卷第83
      -85 頁），再參以被告自陳其對當天具體狀況已不復記憶
      ，僅記得至少在監視器錄影畫面顯示之上述時間確有將手
      伸往甲男撫摸其身體等語（見本院卷第88頁），是檢察官
      起訴書記載被告進行本案犯行之時間，已與上述監視器錄
      影畫面勘驗結果有所出入，基於「罪證有疑，利於被告」
      之證據法則，應認被告自凌晨1時9分許起始為本案犯行，
      附此敘明。
（三）綜上，本案事證明確，被告犯行已堪認定，應依法論科。
二、論罪科刑：
（一）核被告所為，係犯刑法第225條第2項之乘機猥褻罪。被告
      所為撫摸甲男生殖器及大腿內側等行為，係於同一地點及
      密切接近之時間實施，侵害同一之法益，各行為之獨立性
      極為薄弱，依一般社會健全觀念，在時間差距上，難以強
      行分開，在刑法評價上，以視為數個舉動之接續施行，合
      為包括之一行為予以評價，較為合理，為接續犯，而論以
      一罪。
（二）被告前：①因竊盜等罪經法院判決有罪，並經本院以 103
      年度聲字第468號裁定定應執行有期徒刑3 年6月確定；②
      因強盜等罪經法院判決有罪，復經本院以103 年度聲字第
      607號裁定定應執行有期徒刑9年確定；上開各罪經接續執
      行，其中①所示有期徒刑部分已於105年7月14日執行完畢
      等情，有臺灣高等法院被告前案紀錄表1 份在卷可按，其
      於徒刑執行完畢後5 年以內故意再犯有期徒刑以上之本罪
      ，為累犯；再參酌司法院大法官會議釋字第775 號解釋意
      旨，本院考量被告於上開構成累犯之徒刑部分經執行完畢
      後，理應生警惕作用，卻於執行完畢後僅逾4 年即故意再
      犯本案，足認被告仍欠缺對法律之尊重，對於刑罰反應力
      薄弱，如加重其法定刑，尚不至於使行為人所受之刑罰超
      過其所應負擔罪責，因認被告所犯本罪有加重其刑之正當
      理由，爰依刑法第47條第1項規定加重其刑。
（三）爰以行為人責任為基礎，審酌被告未能對他人身體及性意
      識之自主權有所尊重，竟乘同房受刑人熟睡不知抗拒之際
      ，為本件乘機猥褻犯行，無視於法律、監所規範及被害人
      甲男之身體自主權，所為應予相當非難；又被告於犯後之
      初仍否認犯行，直至本院審理時始坦承己過，然未獲得被
      害人甲男之諒解，其犯後態度仍難謂良善；再參酌被害人
      甲男對本案之意見（見本院卷第83、97頁），以及被告除
      前開構成累犯罪名以外之犯罪前科紀錄（見上揭被告前案
      紀錄表），兼衡其自陳之智識程度、職業、家境等行為人
      生活狀況（見本院卷第97頁）等一切情狀，量處如主文所
      示之刑。
據上論斷，應依刑事訴訟法第273條之1第1 項、第299條第1項前
段，刑法第225條第2項，第47條第1項，判決如主文。
本案經檢察官乙○○提起公訴，經檢察官簡淑如到庭執行職務。
中　　華　　民　　國　　110 　年　　10　　月　　19　　日
                  刑事第二庭    法　官　黃英豪
以上正本證明與原本無異。
如不服本判決應於收受送達後20日內向本院提出上訴書狀，並應
敘述具體理由。其未敘述上訴理由者，應於上訴期間屆滿後20日
內向本院補提理由書(均須按他造當事人之人數附繕本)「切勿逕
送上級法院」。告訴人或被害人如對於本判決不服者，應具備理
由請求檢察官上訴，其上訴期間之計算係以檢察官收受判決正本
之日期為準。　　　　　　　　　
中　　華　　民　　國　　110 　年　　10　　月　　19　　日

                                書記官  戴國安
附錄本案論罪科刑之法條：
中華民國刑法第225條第2項
對於男女利用其精神、身體障礙、心智缺陷或其他相類之情形，
不能或不知抗拒而為猥褻之行為者，處6月以上5年以下有期徒刑
。